---
title: "Basicosr_A01643711"
author: "Melanie"
date: "2024-01-11"
output: html_document
---


```{r setup, include=FALSE}
knitr::opts_chunk$set(echo = TRUE)
```

#### Ejercicio 1

##### Crear un vector x con los datos 10, 72, 18, −11, 6, −34, 291

```{r}
x<-c(10,72,18,-11,6,-34,291)

print(x)
```


#### Ejercicio 2

##### Calcula estadísticas simples del vector x. Calcular su media, desviación estándar y varianza. Crear un vector llamado est.x donde se guarden los 3 estadísticos.

```{r}
#Media
media<-sum(x)/length(x)

#Varianza
dif_cuad<-(x-media)**2

var<-sum(dif_cuad)/(length(x)-1)

#Desv. estandar
desv_est<-var**(1/2)

est.x<-c("Media"=media,"Varianza"=var,"Desviacion estandar"=desv_est)
est.x
```
#### Ejercicio 3
##### Escribe un programa R para crear una secuencia de números del 10 al 80 y encuentra la media de los números del 25 al 95 y la suma de los números del 51 al 93.
```{r}
#Creacion de la secuencia
secuencia<-10:80
secuencia


#Media 25:95
media_25_95=sum(25:95)/length(25:95)
media_25_95

#Suma 51:93
suma_51_93=sum(51:93)
suma_51_93
```
#### Ejercicio 4
##### Escribe un programa R para crear un vector que contenga 10 valores enteros aleatorios entre -100 y +500. Tip: Revisa la función sample().
```{r}
rdm=sample(-100:500,10,replace = TRUE) #sample() para generar numeros aleatorios dentro de un rango
rdm
```
#### Ejercicio 5
##### Escribe un programa R para obtener los primeros 10 números de Fibonacci.
```{r}
fb <- numeric(10) #numeric() genera un vector vacio
fb[1] <- fb[2] <- 1

for (i in 3:10) { #Se comienza desde el espacio sin numero asignado (3)
  fb[i]<-fb[i-2]+fb[i-1]
  print(fb)
}
```
#### Ejercicio 6
##### Escribe un programa R para encontrar el valor máximo y mínimo de un vector dado sin utilizar las funciones base de max() y min(). Debes probar con los siguientes números:
#####     a. c(1, -20, -3, 40, -5, 60)
#####     b. c(10, -20, 30, -40, 50, -60)
```{r}
max_min<-function(f){
#MAXIMO
  max<-f[1]
  for (j in f){
    if (j>max){
      max<-j
    }
  }

#MINIMO
  min<-f[1]
  for (k in f){
    if (k<min){
      min<-k
    }
  }
cat("El maximo de la funcion es",max,"y el minimo es",min,"\n")  
}

a<-c(1,-20,-3,40,-5,60)
max_min(a)

b<-c(10,-20,30,-40,50,-60)
max_min(b)
```

#### Ejercicio 7
##### Escribe una función de R llamada “multiplica” para multiplicar dos vectores de tipo entero y longitud n, de la misma longitud ambos.
```{r}

multiplica<-function(x,y){
 if (length(x)==length(y)){
    res=x*y
    res
 }
}

u=c(20,10)
v=c(3,4)
multiplica(u,v)
```
#### Ejercicio 8  
##### Escribe una función de R llamada “cuenta” para contar cuántas veces aparece un valor específico en un vector dado.
```{r}
cuenta<-function(x,valor){
  cont<-0
  for (l in m){
    if (l==valor){
      cont<-cont+1
    }
  }
  cont
}

m<-c(10, 2, 10, 7, 2, 7, 2,7)
valor<-2

cuenta(m,valor)
```

#### Ejercicio 9
##### Escribe una función de R llamada “enésimo” para extraer cada enésimo elemento de un vector dado.